# 外币报表折算汇率的选择问题

提问人：azhi 时间：2011-10-20 14:19:40
按照准则要求，外币报表折算时，资产负债表中的资产和负债项目，采用资产负债表日的即期汇率折算，所有者权益项目除“未分配利润”项目外，其他项目采用发生时的即期汇率折算。但是，构成实质性投资的项目能否按照所有者权益项目来选择折算汇率呢？
如：母公司对境外子公司投资时，由于当地没有最低注册资本的要求，母公司将批准的投资金额投到子公司时，只将 1 美元作为注册资本，其他作为负债计入其他应付款，但该款项实质就是一种投资，外币报表折算时，能否将该其他应付款视同所有者权益项目采用出资时的历史汇率进行折算？
该贴已经同步到 azhi的微博

回答人：chenyiwei
不可以。这本质上还是一种货币性项目，与子公司的权益类项目性质上是不同的。仅仅是在合并报表层面，把其中一方或双方帐面上对此确认的汇兑损益转入外币报表折算差额而已。